【裁判字號】    99,交聲,1143
【裁判日期】    990618
【裁判案由】    交管條例聲異
【裁判全文】
臺灣板橋地方法院交通事件裁定        99年度交聲字第1143號
原處分機關  交通部公路總局臺北區監理所
異  議  人
即受處分人  甲○○
上列異議人即受處分人因違反道路交通管理處罰條例案件，對於
交通部公路總局臺北區監理所民國99年4 月14日所為之處分（北
監自裁字第裁40-AC0000000號），聲明異議，本院裁定如下：
    主  文
異議駁回。
    理  由
一、按「汽車駕駛人，行車速度，超過規定之最高時速，或低於
    規定之最低時速，除有第四十三條第一項第二款情形外，處
    新臺幣一千二百元以上二千四百元以下罰鍰」，道路交通管
    理處罰條例第40條定有明文；且依同條例第63條第1 項第1
    款規定，有上述超速之違規行為者，應記違規點數1 點。
二、原處分機關認異議人即受處分人甲○○所有之車號DX-5932
    號自小客車，於民國99年3 月17日下午2 時16分許，行經臺
    北市○○○路○段往北方向時，規定之行車速限為時速50公
    里，惟經測定之時速則為93公里，超速43公里，涉有道路交
    通管理處罰條例第40條之違規，嗣經警逕行製單舉發後，爰
    依上開法律規定，於99年4 月14日以北監自裁字第裁40-AC0
    000000號裁處異議人新台幣（下同）2,000 元，並依同條例
    第63條第1 項第1 款規定，記違規點數1 點在案，此有臺北
    市政府警察局舉發違反道路交通管理事件通知單、原處分機
    關違反道路交通管理事件裁決書影本各1 份附卷可按。
三、聲明異議意旨略以：前揭路段限速50公里，竟測得異議人車
    速93公里，超速43公里，與異議人向來開車習慣相差太大，
    難以信服。又舉發照片中異議人車輛前方有一黃色小客車，
    超速存證照片皆有2 張，為何照片中有兩部車，卻只寄來1
    張照片，希望能提供另一張照片讓人信服云云。
四、經查，依卷附之違規採證照片與其上所繪製之雷達感應區（
    即其上所繪線條陰影區）兩相比對結果可知，異議人所有之
    車號DX-5932 號自小客車確實在該雷達感應區內；而車身出
    現於雷達感應區範圍內者，即為超速違規車輛，此經臺北市
    政府警察局士林分局交通警察大隊以99年6 月3 日北市警士
    分交字第09931629400 號函明在卷，並有該函所附之異議人
    違規測速照片及雷達感應區比對資料在卷可按。則雷達測速
    儀所偵測到之車輛時速93公里，應為異議人前揭自小客車之
    行車速度無訛。至異議人雖辯稱其車輛前方另有一黃色自小
    客車，為何僅有1 張超速舉發照片云云，然該黃色自小客於
    異議人本件違規事發之同日下午2 時16分7 秒許（異議人車
    輛則緊接於同分8 秒許違規被拍照）之相同地點，因規定速
    限為時速50公里，但經測定之時速為93公里，超速43公里，
    同樣違反道路交通管理處罰條例第40條規定，亦經臺北市警
    察局士林分局交通分隊逕行製單舉發，此有臺北市政府警察
    局交通大隊委外作業中心申訴查詢案件明細表、違規採證照
    片、雷達感應區比對資料各1 紙及臺北市政府警察局士林分
    局交通警察大隊99年6 月3 日北市警士分交字第0993162940
    0 號函在卷為佐。是以可知異議人車輛與前揭黃色自小客車
    均因超速，而分別遭雷達測速儀拍照存證，異議人猶執此為
    辯，即有所誤會。再者，本件舉發地點所使用之雷達測速儀
    器（器號：主機為804-309/60016 ，天線為590-100/0105）
    ，業經經濟部標準檢驗局檢定合格在案，其合格有效期限自
    98年7 月22日至99年7 月31日，此除經臺北市政府警察局士
    林分局交通警察大隊以前函釋明在卷外，亦有經濟部標準檢
    驗局98年7 月22日出具之雷達測速儀檢定合格證書1 紙在卷
    可稽，原則上自堪認定該雷達測速儀運作各項功能正常，此
    外復查無其他證據顯示該測速儀有何損壞、故障或不準確之
    情形，其準確度當應值得信賴，異議人質疑其之準確度，亦
    有誤會。故異議人所駕駛之前揭車輛確有前開超速行駛之事
    實，應堪認屬為真。
五、綜上所述，異議人所有之前揭自小客車，於前揭時、地，以
    時速93公里速度超速行駛之事實既可認定，則原處分機關據
    以援引前揭規定，並參酌違反道路交通管理事件統一裁罰基
    準表之規定，裁處異議人罰鍰2,000 元，並記違規點數1 點
    ，自屬有據。異議人仍執詞聲明異議，洵無理由，本院當應
    裁定駁回。
六、結論：依道路交通管理處罰條例第87條第2 項、道路交通案
    件處理辦法第19條，裁定如主文。
中    華    民    國    99    年    6     月    18    日
                  交通法庭  法  官  陳信旗
以上正本證明與原本無異。
如不服本裁定，應於送達後5 日內向本院提出抗告狀。
                            書記官  陳金鳳
中    華    民    國    99    年    6     月    18    日

司法院資訊處製作；財團法人民間司法改革基金會備份。
